臺灣臺中地方法院民事判決
111年度訴字第67號
原      告  洪嘉隆
訴訟代理人  劉光耀律師
被      告  黃相菱
            紀享樺

上列當事人間請求損害賠償事件，本院於民國111年3月31日言詞
辯論終結，判決如下：
    主    文
被告應連帶給付原告新臺幣參拾萬元，及自民國一一一年一月二
十九日起至清償日止，按年息百分之五計算之利息。
原告其餘之訴駁回。
訴訟費用由被告連帶負擔百分之十五，餘由原告負擔。
本判決第一項得假執行。但被告如以新臺幣參拾萬元為原告預供
擔保，得免為假執行。
　　事實及理由
壹、原告主張：伊與被告乙○○為夫妻。被告甲○○明知被告乙○○為
    伊之配偶，竟仍自民國109年12月間起，多次以老公、老婆
    互稱，並以「我愛你」、「我愛你老公」、「我愛你，等多
    久我都願意」、「我也愛你老婆」等語之露骨、曖昧文字交
    談，並互傳私密裸露性器官照片。另以「妹妹」、「弟弟」
    作為性器官之調情用語，甚至相約汽車旅館幽會，被告2人
    亦有性行為過程舒服與否之對話內容，被告2人之行為已逾
    越男女正常社交活動所應有之分際，而屬對婚姻之不誠實行
    為，足以破壞婚姻共同生活之圓滿安全及幸福，致伊受有精
    神損害，被告2人故意不法侵害伊基於配偶之身分法益情節
    重大，爰依侵權行為之法律關係，請求被告2人連帶賠償精
    神慰撫金等語。並聲明：被告應連帶給付原告新臺幣（下同
    ）200萬元，及自起訴狀繕本送達翌日起至清償日止，按年
    息5%計算之利息。
貳、被告則以：
一、被告乙○○：對於原告主張侵害配偶權之事實不爭執。然兩造
    結婚至今，原告交給伊之每月薪資，不足以應付家庭開銷，
    且下班回家亦未陪伴小孩及分擔家務，故原告就兩造婚姻間
    之破綻亦難辭其咎等語，資為抗辯。
二、被告甲○○：對於原告主張侵害配偶權之事實不爭執。伊已與
    被告乙○○結束關係，回歸各自家庭。伊曾向原告表示有誠意
    私下解決，然原告後續仍撥打電話予伊家人，本件已無法和
    解等語，資為抗辯。
三、均聲明：原告之訴駁回。
參、得心證之理由：　　
一、按因故意或過失，不法侵害他人之權利者，負損害賠償責任
    ；數人共同不法侵害他人之權利者，連帶負損害賠償責任；
    不法侵害他人之身體、健康、名譽、自由、信用、隱私、貞
    操，或不法侵害其他人格法益而情節重大者，被害人雖非財
    產上之損害，亦得請求賠償相當之金額；前2項規定，於不
    法侵害他人基於父、母、子、女或配偶關係之身分法益而情
    節重大者，準用之，民法第184條第1項前段、第185條第1項
    前段、第195條第1項前段、第3項分別定有明文。復按婚姻
    係以配偶雙方共同生活為目的，配偶應互相協力保持共同生
    活之圓滿、安全及幸福，此係以相互誠實為基礎，故應解為
    配偶因婚姻契約而互負誠實義務，配偶一方行為不誠實，破
    壞共同生活之圓滿、安全及幸福，即屬違反婚姻契約義務而
    侵害他方之權利。準此，倘他人與配偶一方為破壞婚姻契約
    誠實義務之行為，自亦屬侵害配偶權之行為。又侵害配偶權
    之行為不以通姦為限，祇須配偶一方與他人間有逾越普通朋
    友社交往來之行為，非一般社會通念所能容忍，而破壞婚姻
    共同生活之圓滿、安全及幸福情節重大者即足當之，則該第
    三人與不誠實之配偶即為侵害配偶權之共同侵權行為人，即
    應對被害人負連帶負損害賠償責任。經查，原告主張上開事
    實，業據其提出被告2人之LINE對話紀錄為證（見本院卷第2
    1頁至第229頁）。觀諸該對話紀錄內容，可見被告相互間以
    老公、老婆互稱，且於對話中多有「我愛你」、「愛你想你
    」、「我愛你老公」、「我也愛你，老婆」之曖昧對話，並
    有論及其2人發生性行為之過程舒服與否等露骨、煽情之言
    語，被告2人對此亦不爭執（見本院卷第317頁）。被告2人
    之親暱、互動行為，顯已逾越男女正常社交行為互動之範疇
    ，並已逾社會一般通念所能容忍之範圍，是被告2人共同侵
    害原告基於配偶關係之身分法益情節重大，致原告精神上受
    有痛苦甚明，則原告依上開規定請求被告2人連帶負非財產
    上之損害賠償責任，自屬有據。
二、次按不法侵害他人之人格權，被害人受有非財產上損害，請
    求加害人賠償相當金額之慰撫金時，法院對於慰撫金之量定
    ，應斟酌實際加害情形、所造成之影響、被害人所受精神上
    痛苦之程度、雙方之身分、地位、經濟狀況及其他各種情形
    ，以核定相當之數額。經查，原告為高中職肄業，目前從事
    製造業，月收入3萬元，名下無財產、108年及109年均無所
    得之經濟能力，與被告乙○○共同養育2名未成年子女之家庭
    狀況；被告乙○○為高職畢業，目前從事網拍，平均月收入約
    35,000元，名下財產有汽車1部、108年及109年均無所得之
    經濟能力，與原告共同養撫養2名未成年子女之家庭狀況；
    被告甲○○為高職畢業，目前為自由業，平均月收入30,000元
    至35,000元，已婚沒有子女之家庭狀況，名下財產有汽車2
    部、持有股票1筆，財產總額為40元之經濟能力等情，業據
    兩造陳明在卷（見本院卷第317頁），並有兩造稅務電子閘
    門財產及所得調件明細表在卷可按（見本院卷證物袋）。審
    酌兩造之學經歷、職業、收入狀況、被告2人以相當露骨、
    曖昧對話及逾越男女正常社交之等不當往來行為，兼衡原告
    配偶權受侵害之時間、地點及方式之情節，其所受痛苦之程
    度等一切情狀，認原告請求之非財產上損害賠償數額以30萬
    元為適當。逾此範圍所為之請求，則不應准許。至被告乙○○
    雖稱：原告未善盡家庭責任，且薪水不敷家庭開銷云云。然
    依其所述，原告亦有付出勞力貼補家用，並非棄家庭責任不
    顧，原告與被告乙○○對於家庭經營認知落差，不足為其有利
    之認定，附此說明。
肆、末按給付無確定期限者，債務人於債權人得請求給付時，經
    其催告而未為給付，自受催告時起，負遲延責任。其經債權
    人起訴而送達訴狀，或依督促程序送達支付命令，或為其他
    相類之行為者，與催告有同一之效力。遲延之債務，以支付
    金錢為標的者，債權人得請求依法定利率計算之遲延利息。
    應付利息之債務，其利率未經約定，亦無法律可據者，週年
    利率為百分之5，民法第229條第2項、第233條第1項前段、
    第203條定有明文。本件原告對被告2人之侵權行為損害賠償
    債權，屬無確定期限之給付，依前揭法條規定，原告請求有
    理由之部分，併請求自民事訴訟起訴狀繕本送達被告之翌日
    即111年1月29日（見本院卷第247頁、第249頁）起至清償日
    止，按年息5%計算之利息，為有理由，應予准許。
伍、綜上所述，原告依侵權行為法律關係，請求被告連帶給付如
    主文第1項所示之本息為有理由，應予准許。原告逾此範圍
    之請求，則無理由，應予駁回。
陸、本判決所命被告之給付金額未逾50萬元，依民事訴訟法第
    389條第1項第5款之規定，自應依職權宣告假執行，並依民
    事訴訟法第392條第2項職權宣告被告供擔保後得免為假執行
    。
柒、本件事證已臻明確，兩造其餘攻擊防禦方法及證據，核與判
    決結果不生影響，爰不一一論列，併此敘明。
捌、訴訟費用負擔之依據：民事訴訟法第79條、第85條第2項。
中　　華　　民　　國　　111 　年　　3 　　月　　 31　 日
                  民事第三庭　法  官  劉承翰
以上正本係照原本作成。
如對本判決上訴，須於判決送達後20日內向本院提起上訴狀；如
委任律師提起上訴，應一併繳納上訴審裁判費。
中　　華　　民　　國　　111 　年　　3 　　月　　31　　日
                              書記官  蔡昀潔